臺灣臺中地方法院臺中簡易庭小額民事判決
110年度中小字第4747號
原      告  鄭淑穗  

訴訟代理人  林煜恩  
被      告  鄭英祥  
上列當事人間請求返還借款事件，本院於民國111年6月14日言詞
辯論終結，判決如下：
    主      文
被告應給付原告新臺幣10萬元，及自民國110年6月4日起至清償
日止，按週年利率百分之5計算之利息。
訴訟費用新臺幣1,000元由被告負擔。
本判決得假執行。
    事實及理由
壹、程序方面
    被告未於最後言詞辯論期日到場，核無民事訴訟法第386條
    所列各款情形，爰依原告之聲請，由其一造辯論而為判決。
貳、實體方面
一、原告主張：兩造為姑姪關係。被告於民國110年3月2日向伊
    借貸新臺幣（下同）10萬元，並約定還款期限為同年4月2日
    （下稱系爭消費借貸契約），伊已如數交付借款予被告。詎
    被告迄未依約返還上開借款，爰依消費借貸之法律關係提起
    本件訴訟等語，並聲明：如主文第1項所示。
二、被告則以：兩造確為姑姪關係，然否認兩造間有系爭消費借
    貸契約之存在，且原告亦未交付伊借款等語資為抗辯，並聲
    明：原告之訴駁回。
三、本院之判斷
  ㈠按當事人主張有利於己之事實者，就其事實有舉證之責任，
    民事訴訟法第277條前段定有明文。又按稱消費借貸者，謂
    當事人一方移轉金錢或其他代替物之所有權於他方，而約定
    他方以種類、品質、數量相同之物返還之契約，民法第474
    條第1項定有明文。故消費借貸，於當事人間必本於借貸之
    意思合致，而有移轉金錢或其他代替物之所有權於他方之行
    為，始得當之。當事人主張金錢消費借貸契約存在，應就借
    貸意思表示合致及借款業已交付之事實，負舉證責任。被告
    既否認兩造間成立系爭消費借貸契約，揆諸上開說明，自應
    由原告就兩造間存有消費借貸意思表示合致、交付借款此一
    利己之事實，負舉證責任之責。經查：
　⒈原告主張兩造於上開時、地就10萬元有消費借貸之意思表示
    合致等節，業據提出其與臉書暱稱為「鄭祥」之對話紀錄、
    國泰世華銀行存摺影本附卷可稽（見本院卷第67-69頁）。
    觀之上開臉書對話紀錄，暱稱為「鄭祥」之人，確於110年3
    月2日傳送「三月二日跟姑姑借款十萬元  利息三千  於四
    月二日需還款姑姑十萬元」之訊息予原告無訛。被告對上開
    對話紀錄並不爭執，然否認「鄭祥」為其本人所使用之臉書
    暱稱云云。惟經本院當庭勘驗上開對話紀錄，點擊原告提出
    上開對話紀錄中暱稱為「鄭祥」之臉書後，即出現中文姓名
    為「鄭英祥」之疫苗接種紀錄卡、診斷證明書及姓名「馬祥
    琪」、「鄭英祥」、「鄭○棠」之診所藥袋等貼文內容，有
    本院勘驗筆錄在卷可佐（見本院卷第126-127頁），核與原
    告提出之臉書截圖相符（見本院卷第99-103頁），且上開藥
    袋所載姓名亦與被告配偶及其子之姓名互核一致，亦有被告
    個人戶籍資料查詢結果附卷足參（見本院卷第121頁），衡
    情疫苗接種紀錄卡及診斷藥袋為各該人所持有保管，可見暱
    稱為「鄭祥」之臉書帳號確為被告本人所有，足認透過臉書
    通訊軟體向原告表示「三月二日跟姑姑借款十萬元  利息三
    千  於四月二日需還款姑姑十萬元」等語（見本院卷第67頁
    ）之人確為被告無訛，則原告主張兩造間於110年3月2日有
    消費借貸意思表示合致，殊值採信。是被告辯稱原告提出之
    對話紀錄係偽造云云，洵無可採。
　⒉原告另主張其已於110年3月2日在被告住家交付借款10萬元等
    節，然為被告所否認。惟原告之子即林煜恩及其友人於系爭
    消費借貸契約清償期屆至後之110年4月22日至被告住家討論
    本件債務時，對話如下：「友人：我插話一下，你當初是跟
    誰借錢？被告：我當初？你怎麼可以？那不一定是，因為你
    不了解過程。友人：我現在給你請教，當初你跟誰借錢？是
    不是跟我媽借的？被告：就事（誤載為「是」）論事啦。友
    人：就事論事，你跟誰借的啊？被告：我跟誰借的，跟你甚
    麼關係啦。友人：那我乾媽。被告：不要說乾媽，那個我姑
    姑。友人：你親姑姑，我乾媽啊，他現在錢被你拗走我不能
    關心？你現在錢借你你有要還嗎？被告：我拗去喔？友人：
    你現在有要還嗎？我現在想要了解這十萬元你打算怎麼還。
    被告：我跟你說我們的事情不需要對你說」等語，有光碟及
    譯文在卷可證（見本院卷第77頁），足見被告經他人詢問本
    件借款事宜時，均未否認原告已交付10萬元之借款，復審酌
    原告確於110年3月2日提款10萬元，有前揭國泰世華銀行存
    摺影本附卷足考（見本院卷第69頁），堪認原告主張業已交
    付借款10萬元予被告等語，應非子虛。
  ㈡綜上，原告既已就兩造間10萬元之借貸意思表示合致及借款
    業已交付之事實，舉證以實其說，是被告空言辯稱兩造間並
    無系爭消費借貸契約存在云云，自無可採。
  ㈢末按給付有確定期限者，債務人自期限屆滿時起，負遲延責
    任；遲延之債務，以支付金錢為標的者，債權人得請求依法
    定利率計算之遲延利息；應付利息之債務，其利率未經約定
    ，亦無法律可據者，週年利率為百分之5，民法第229條第1
    項、第233條第1項、第203條分別定有明文。本件兩造約定
    系爭消費借貸契約之清償期為110年4月2日，是被告自上開
    期限屆滿時起，應負遲延責任。從而，原告請求被告給付自
    支付命令送達之翌日即110年6月4日起（送達證書見司促卷
    第21頁）至清償日止，按週年利率百分之5計算之利息，洵
    屬可採，應予准許。
四、綜上所述，原告依消費借貸之法律關係，請求被告給付10萬
    元，及自110年6月4日起至清償日止，按週年利率百分之5計
    算之利息，為有理由，應予准許。
五、本件係就民事訴訟法第436條之8訴訟適用小額程序所為被告
    敗訴之判決，依同法第436條之20之規定，應依職權宣告假
    執行；併依同法第436條之19規定，確定其訴訟費用額為1,0
    00元。
六、本件事證已臻明確，兩造其餘攻擊防禦方法及所提之證據，
    經本院審酌後，認與判決結果不生影響，爰不逐一論述，附
    此敘明。
七、訴訟費用負擔之依據：民事訴訟法第78條。
中　　華　　民　　國　　111 　年　　6 　　月　　28　　日
                  臺灣臺中地方法院臺中簡易庭
                                  法　官　傅可晴
以上為正本係照原本作成。
如不服本判決，應於送達後廿日內，以判決違背法令為理由，向
本院提出上訴狀並表明上訴理由 (上訴理由應表明一、原判決所
違背之法令及其具體內容；二、依訴訟資料可認為原判決有違背
法令之具體事實) ，如於本判決宣示後送達前提起上訴者，應於
判決送達後廿日內補提上訴理由書（須附繕本）。
中　　華　　民　　國　　111 　年　　6 　　月　　29　　日
                                  書記官  錢  燕